【裁判字號】    89,台上,6343
【裁判日期】    891019
【裁判案由】    偽造有價證券
【裁判全文】
最高法院刑事判決                              八十九年度台上字第六三四三號
    上  訴  人  甲○○
右上訴人因偽造有價證券案件，不服台灣高等法院台南分院中華民國八十七年六月十
六日第二審判決（八十七年度上訴字第七二五號，起訴案號：台灣嘉義地方法院檢察
署八十六年度偵字第二○九號），提起上訴，本院判決如左：
    主  文
原判決撤銷，發回台灣高等法院台南分院。
    理  由
本件原判決認定上訴人甲○○自不詳姓名者處收受曾允忠遺失之台灣銀行嘉義分行Ａ
Ｈ0000000號之空白支票後，明知未經票主授權，竟意圖供行使之用，於民國
八十五年七月間某日，先在嘉義市○○路某處刻印店，委託已成年之不詳姓名不知情
之刻印匠，偽造票主曾允忠之印章一枚，攜回其嘉義縣中埔鄉○○路嘉祿保齡球館對
面之店內，在上開空白支票上偽造「發票人為曾允忠，八十五年十月三十日期、面額
九萬五千元正」之支票一紙，再於八十五年七月三十日，於同址以自己姓名為背書後
，將之交付予不知情之賴淵信，以清償舊欠，嗣經賴淵信將支票轉與李俊賢提示付款
，因掛失止付而遭退票等情，因認第一審論處上訴人意圖供行使之用，而偽造有價證
券罪刑，為無不合，予以維持，駁回上訴人在第二審之上訴，固非無見。
惟查(一)按刑事訴訟法第三百七十一條所稱被告經傳喚，無正當理由不到庭者，得不待
其陳述，逕行判決，係指被告已受合法之傳喚者而言。而同法第五十六條第二項明定
：送達於在監獄或看守所之人，應囑託該監所長官為之。查原審八十七年六月九日之
審理傳票於八十七年五月十六日送達於上訴人之住所，由其父親程敏山代收，有送達
證書足憑，上訴人未於指定期日到庭，經原審依刑事訴訟法第三百七十一條之規定，
不待上訴人陳述，逕行判決。惟上訴人於八十七年七月六日提起第三審上訴時，明
其羈押於台灣嘉義看守所，有上訴狀可稽，則上訴人於八十七年六月九日是否已遭羈
押，攸關送達之合法性。原審未詳加調查，遽而判決，調查職責尚有未盡。(二)上訴人
於第一審法院審理中辯稱：上開支票係曾允忠所借與，並有曾允忠所僱用之會計許貴
珠在場目睹而請求傳喚，第一審法院於八十六年五月三十日、同年六月二十六日、同
年七月十七日三度傳喚，該證人均未到庭，其後未見傳拘，原審未續加傳喚，亦未說
明不予傳訊之理由，自有理由不備之違法。上訴意旨指摘原判決不當，尚非全無理由
，應認有撤銷發回更審之原因。
據上論結，應依刑事訴訟法第三百九十七條、第四百零一條，判決如主文。
中      華      民      國    八十九    年      十      月     十九     日
                              最高法院刑事第十一庭
                                  審判長法官  莊  登  照
                                        法官  洪  明  輝
                                        法官  蔡  清  遊
                                        法官  黃  一  鑫
                                        法官  林  秀  夫
      右正本證明與原本無異
                                              書  記  官
中      華      民      國    八十九    年      十      月    三十一    日


司法院資訊處製作；財團法人民間司法改革基金會備份。
